【裁判字號】    95,訴,171
【裁判日期】    950316
【裁判案由】    給付借款
【裁判全文】
臺灣臺南地方法院民事判決               95年度訴字第171號
原      告  台灣中小企業銀行股份有限公司
法定代理人  丁○○
訴訟代理人  丙○○
被      告  甲○○
            乙○○
上列當事人間請求給付借款等事件，經本院於民國95年3月2日言
詞辯論終結，判決如下：
    主      文
被告應連帶給付原告新臺幣貳佰參拾柒萬捌仟壹佰陸拾玖元，及
如附表編號一、二所示之利息、違約金。
被告甲○○應給付原告新臺幣貳佰零捌萬參仟柒佰零陸元，及如
附表編號三、四、五所示之利息、違約金。
被告甲○○應給付原告新臺幣壹拾陸萬陸仟捌佰捌拾貳元，及其
中新臺幣壹拾陸萬肆仟柒佰柒拾壹元部分，如附表編號六所示之
利息。
被告甲○○應給付原告新臺幣玖萬參仟玖佰伍拾伍元，及其中新
臺幣玖萬貳仟陸佰貳拾伍元部分，如附表編號七所示之利息、違
約金。
訴訟費用由被告連帶負擔百分之五十，由被告甲○○負擔百分之
五十。
    事實及理由
一、本件被告均未於言詞辯論期日到場，核均無民事訴訟法第38
    6條所列各款情形，爰依原告之聲請，由其一造辯論而為判
    決。
二、本件原告起訴主張：
（一）被告甲○○於民國88年9月23邀同被告乙○○為連帶保證
      人，向原告借款新臺幣（下同）3,000,000元，約定借款
      期限自年9月23日起至108年9月23日止，利息按被告所
      簽訂之借據，第一年按原告銀行基本放款利率減年息百分
      之1點67即6點85％計付，並自貸放屆滿一年時起，改按原
      告銀行當時之基本放款利率減年息百分之1點18後計付，
      嗣後原告銀行基本放款利率調整時，自調整日起改按原告
      銀行新公告基本放款利率減年息百分之1點18後計付，貸
      放屆滿三年時起，改按原告銀行當時之基本放款利率減年
      息百分之0點43後計付，嗣後原告銀行基本放款利率調整
      時，自調整日起改按原告銀行新公告基本放款利率減年息
      百分之0點43後計付；借款到期或視為全部到期未立即償
      還時，按約定利率計付遲延利息；並約定逾期償還時，逾
      期在6個月以內部份另按上開利率百分之10，逾期超過6個
      月部份另按上開利率百分之20加付違約金（以下稱為「第
      一筆借款」）。
（二）被告甲○○於90年11月20日邀同被告乙○○為連帶保證人
      ，向原告借款2,200,000元，約定借款期限自90年11月20
      日起至108年9月23日止，利息依據被告所簽訂之借據及增
      補條款契約書，自借款日起按原告銀行與行政院勞工委員
      會議定之利率（目前係以台灣土地銀行基本放款利率計算
      ），若政府停止補貼利息時，被告願改按原告銀行基本放
      款利率按月計付，借款利息由被告全部負擔，嗣後原告銀
      行基本放款利率調整時並隨同調整；借款到期或視為全部
      到期未立即償還時，按約定利率計付遲延利息；並約定逾
      期償還時，逾期在6個月以內部份，另按上開利率百分之
      10，逾期超過6個月部份，另按上開利率百分之20加付違
      約金（以下稱為「第二筆借款」）。
（三）被告甲○○於94年1月28日，向原告借款1,000,000元，約
      定借款期限自94年1月28日起至114年1月28日止，自實際
      撥款日起，依年金法，按月攤還本息；利息依原告銀行定
      儲利率指數加年息百分之1點32即百分之2點87機動計息，
      並自95年1月28日起，改按原告銀行定儲利率指數加年息
      百分之2點28機動計息，嗣後隨原告銀行定儲利率指數調
      整而調整，並自調整日起，按調整後之年利率計算；借款
      到期或視為全部到期未立即償還時，按約定利率計付遲延
      利息；並約定逾期償還時，逾期在6個月以內部份，另按
      上開利率百分之10，逾期超過6個月部份另按上開利率百
      分之20加付違約金（以下稱為「第三筆借款」）。
（四）被告甲○○於94年3月18日，向原告借款550,000元，約定
      借款期限自94年3月18日起至114年3月18日止，自實際撥
      款日起，依年金法，按月攤還本息；利息依原告銀行定儲
      利率指數加年息百分之1點32即百分之2點87機動計息，並
      自95年3月18日起，改按原告銀行定儲利率指數加年息百
      分之2點28機動計息，嗣後隨原告銀行定儲利率指數調整
      而調整，並自調整日起，按調整後之年利率計算；借款到
      期或視為全部到期未立即償還時，按約定利率計付遲延利
      息；並約定逾期償還時，逾期在6個月以內部份另按上開
      利率百分之10，逾期超過6個月部份另按上開利率百分之
      20加付違約金（以下稱為「第四筆借款」）。
（五）被告甲○○於94年3月18日，向原告借款600,000元，約定
      借款期限自94年3月18日起至101年3月18日止，自實際撥
      款日起，依年金法，按月攤還本息；利息依原告銀行當時
      之基準利率加年息百分之5點83即百分之9點11計付，嗣後
      應隨原告銀行基準利率調整而調整，並自調整日起，按調
      整後之年利率計算；借款到期或視為全部到期未立即償還
      時，按約定利率計付遲延利息；並約定逾期償還時，逾期
      在6個月以內部份另按上開利率百分之10，逾期超過6個月
      部份另按上開利率百分之20加付違約金（以下稱為「第五
      筆借款」）。
（六）被告甲○○於92年10月22日向原告申辦金來轉現金卡小額
      貸款額度200,000元，借款期限自92年10月24日起至93年
      10月24日止，借款期限屆滿30日前，如立約人不為反對續
      約之意思表示，得以同一內容繼續沿用一年，不另換約，
      其後每年屆期時亦同。借款利率按年息百分之14點625計
      算，於每月20日結算一次並滾入原本，約定還款方式自借
      款日起，應於每月21日至月底日間，向原告償還每期最低
      繳款金額如契約書所定，借款到期或視為全部到期時，被
      告願立即清償，如有遲延願依約定利率給付遲延利息，惟
      被告自94年9月21日起未依約還款，尚欠借款本金164,771
      元及其他已到期利息費用2,111元，合計166,882元。
（七）被告甲○○於88年9月16日向原告申請每月最高消費限額
      為50,000元之信用卡一張（卡號：00000000000000 0
      0000）並於94年2月4日向原告申請使用Combo晶片卡（卡
      號：0000000000000000000），額度同時調高至100,00
      0元，並約定應按期給付各項帳款，否則應依規定利率加
      付按年息百分之17計算之遲延利息及如附表編號七所示違
      約金，今查被告信用卡消費款項自94年10月8日起逾期未
      繳，尚欠消費款本金92,625元及已到期利息費用1,330元
      ，合計為93,955元及如附表編號七所示之利息、逾期手續
      費（即違約金）未為清償，依約已喪失期限利益，該消費
      款自已視為全部到期。
（八）上開借款貸放後，第一筆借款被告對於94年10月23日到期
      之借款即未能依約清償，利息僅繳到94年9月22日止，尚
      欠借款本金566,682元。當時原告「基本放款利率」為年
      息百分之8點213，因之第一筆借款遲延給付時，利率為年
      息百分之7點783；第二筆借款被告對於94年10月20日到期
      之借款即未能依約清償，利息僅繳到94年9月19日止，尚
      欠借款本金1,811,487元。當時原告「基本放款利率」為
      年息百分之8點113，因之第二筆借款遲延給付時，利率為
      年息百分之8點113；第三筆借款被告對於94年11月1日到
      期之借款即未能依約清償，利息僅繳到94年9月30日止，
      尚欠借款本金975,089元。當時原告「定儲利率指數」為
      年息百分之1點920，因之至95年1月27日前之利率為年息
      百分之3點24，自95年1月28日起之利率為年息百分之4點2
      ；第四筆借款被告對於94年10月18日到期之借款即未能依
      約清償，利息僅繳到94年9月17日止，尚欠借款本金539,
      910元。當時原告「定儲利率指數」為年息百分之1點720
      ，因之至95年3月17日前之利率為年息百分之3點04，自95
      年3月18日起之利率為年息百分之4；第五筆借款被告對於
      94年10月18日到期之借款即未能依約清償，利息僅繳到94
      年9月17日止，尚欠借款本金568,707元。當時原告「基準
      利率」為年息百分之3點410，因之第五筆借款遲延給付時
      ，利率為年息百分之9點24。
（九）爰依消費借貸契約、連帶保證契約、信用卡使用契約之法
      律關係，提起本件訴訟等情。並聲明：1.請求被告應連帶
      給付原告2,378,169元，及如附表編號一、二所示之利息
      、違約金。2.被告甲○○應給付原告2,083,706元，及如
      附表編號三、四、五所示之利息、違約金。3.被告甲○○
      應給付原告166,882元，及其中164,7 71元部分，如附表
      編號六所示之利息。4.被告甲○○應給付原告93,955元，
      及其中92,625元部分，如附表編號七所示之利息、違約金
      。
三、被告均未於言詞辯論期日到場，亦未提出書狀作何聲明或陳
    述。
四、得心證之理由：
（一）原告主張之事實，業據原告提出借據暨授信約定書三份及
      增補條款契約書一份、房屋貸款定型化契約書二份、金來
      轉現金卡申請書及現金卡融資契約書一份、國際信用卡申
      請書及Combo晶片卡申請書各一份、信用卡使用手冊暨約
      定條款修正條文一份、繳款明細表三份、信用卡消費交易
      明細表二份、放款利率歷史資料表四份為證，核屬相符。
      被告均未於言詞辯論期日到場爭執，復未提出任何書狀或
      證據資料以供本院審酌，依上開證據，自堪信原告之主張
      為真正。
（二）從而，原告依消費借貸契約、連帶保證契約、信用卡使用
      契約之法律關係，請求被告應連帶給付原告2,378,169元
      ，及如附表編號一、二所示之利息、違約金；被告甲○○
      應給付原告2,083,706元，及如附表編號三、四、五所示
      之利息、違約金；被告甲○○應給付原告166,882元，及
      其中164,771元部分，如附表編號六所示之利息；被告甲○
      ○應給付原告93,955元，及其中92,625元部分，如附表編
      號七所示之利息、違約金，即有理由，應予准許。
五、據上論結，本件原告之訴為有理由，依民事訴訟法第385條
    第1項前段、第78條、第85條第2項，判決如主文。
中    華    民    國    95    年    3     月    16    日
                  民事第四庭    法  官  鄭彩鳳
以上正本係照原本作成。
如對本判決上訴，須於判決送達後20日內向本院提出上訴狀。
中    華    民    國    95    年    3     月    16    日
                                書記官  凌昇裕
┌────────────────────────────────────┐
│附表                                                                    │
├─┬──────┬──────┬───┬───┬────────────┤
│編│請求債權金額│計算利息本金│利息起│利率  │  違約金計算方式及期間  │
│  │            │            │算日及│      │                        │
│號│ （新臺幣） │ （新臺幣） │期間  │      │                        │
├─┼──────┼──────┼───┼───┼────────────┤
│  │            │            │自94年│      │自94年10月24日起至清償日│
│  │            │            │9月23 │      │止，逾期在六個月以內者，│
│一│566,682元   │566,682元   │日起至│7.783%│按左開利率百分之十；逾期│
│  │            │            │清償日│      │超過六個月者，按左開利率│
│  │            │            │止    │      │百分之二十計付。        │
├─┼──────┼──────┼───┼───┼────────────┤
│  │            │            │自94年│      │自94年10月21日起至清償日│
│  │            │            │9月20 │      │止，逾期在六個月以內者，│
│二│1,811,487元 │1,811,487元 │日起至│8.113%│按左開利率百分之十；逾期│
│  │            │            │清償日│      │超過六個月者，按左開利率│
│  │            │            │止    │      │百分之二十計付。        │
├─┼──────┼──────┼───┼───┼────────────┤
│  │            │            │自94年│      │自94年11月2日起至95年1月│
│  │            │            │10月1 │      │27日止，按左開利率百分之│
│  │            │            │日起至│      │十計付                  │
│  │            │            │95年1 │3.24% │                        │
│  │            │            │月27日│      │                        │
│  │            │            │止    │      │                        │
│  │            │            ├───┼───┼────────────┤
│三│975,089元   │975,089元   │自95年│      │自95年1月28日起至95年5月│
│  │            │            │1月28 │      │2日止，按左開利率百分之 │
│  │            │            │日起至│4.2%  │十，自95年5月3日起至清償│
│  │            │            │清償日│      │日止，按左開利率百分之二│
│  │            │            │止    │      │十計付                  │
├─┼──────┼──────┼───┼───┼────────────┤
│  │            │            │自94年│      │自94年10月19日起至95年3 │
│  │            │            │9月18 │      │月17日止，按左開利率百分│
│  │            │            │日起至│      │之十計付                │
│  │            │            │95年3 │3.04% │                        │
│  │            │            │月17  │      │                        │
│  │            │            │日止  │      │                        │
│  │            │            ├───┼───┼────────────┤
│四│539,910元   │539,910元   │自95年│      │自95年3月18日起至95年4月│
│  │            │            │3月18 │      │19日止，按左開利率百分之│
│  │            │            │日起至│4%    │十，自95年4月20日起至清 │
│  │            │            │清償日│      │償日止，按左開利率百分之│
│  │            │            │止    │      │二十計付                │
├─┼──────┼──────┼───┼───┼────────────┤
│  │            │            │自94年│      │自94年10月19日起至清償日│
│  │            │            │9月18 │      │止，逾期在六個月以內者，│
│五│568,707元   │568,707元   │日起至│9.24% │按左開利率百分之十；逾期│
│  │            │            │清償日│      │超過六個月者，按左開利率│
│  │            │            │止    │      │百分之二十計付。        │
├─┼──────┼──────┼───┼───┼────────────┤
│  │            │            │自94年│      │                        │
│  │            │            │9月21 │      │                        │
│六│166,882元   │164,771元   │日起至│14.625│無                      │
│  │            │            │清償日│%     │                        │
│  │            │            │止    │      │                        │
├─┼──────┼──────┼───┼───┼────────────┤
│  │            │            │自94年│      │自94年10月8日起至清償日 │
│  │            │            │10月8 │      │止，延滯第一個月，當月計│
│七│93,955元    │92,625元    │日起至│17%   │付逾期手續費新臺幣100元 │
│  │            │            │清償日│      │，延滯第二個月，當月計付│
│  │            │            │止    │      │逾期手續費新臺幣300元， │
│  │            │            │      │      │延滯第三個月（含）以上者│
│  │            │            │      │      │，每月計付逾期手續費新臺│
│  │            │            │      │      │幣600元。               │
└─┴──────┴──────┴───┴───┴────────────┘


司法院資訊處製作；財團法人民間司法改革基金會備份。
